臺灣臺北地方法院民事裁定　　　　　 100年度消債更字第93號
聲　請　人
即債 務 人　郭光文
上列聲請人因消費者債務清理事件聲請更生，本院裁定如下：
    主  文
債務人郭光文自中華民國一○○年十一月二十八日下午四時起開
始更生程序。
命司法事務官進行本件程序。
    理        由
一、按法院開始更生程序之裁定，應載明其年、月、日、時，並
    即時發生效力。法院裁定開始更生或清算程序後，得命司法
    事務官進行更生或清算程序，必要時得選任律師、會計師或
    其他適當之自然人或法人一人為監督人或管理人。消費者債
    務清理條例第45條第1項、第16條第1項分別定有明文。
二、聲請意旨略以：其曾以書面向最大債權金融機構荷蘭銀行請
    求共同協商債務清償方案，因每月尚需支付其他債務高達新
    台幣2萬9,000餘元，無法接受荷蘭銀行提出之還款方案致協
    商不成立，且其無擔保或無優先權之債務總額未逾新台幣（
    下同）1,200萬元，復未經法院裁定開始清算程序或宣告破
    產，爰依法聲請更生云云。
三、經查：債務人所主張之上開事實，業據其提出財產及收入狀
    況說明書、債權人清冊、債務人清冊、財政部臺灣省北區國
    稅局98、99年度綜合所得稅各類所得資料清單、財政部臺灣
    省北區國稅局財產歸屬資料清單、勞工保險被保險人投保資
    料表、財團法人聯合徵信中心當事人綜合信用報告（編號PL
    R2）、全戶戶籍謄本、發票、電信費用繳款、醫療單據、台
    北捷運公司購票證明、改衣單、房屋租賃契約書、前置協商
    不成立通知書、新光銀行新店分行活期儲蓄存款存摺明細、
    薪津明細表、深坑草地尾郵局郵政存簿儲金簿存摺明細、富
    邦綜合證券股份有限公司存摺明細、在職證明、本票、借款
    契約書、借據、還款明細、台北縣新店地區農會無摺交易明
    細單、臺灣企銀活期儲蓄存款存摺、債務人之子身心障礙手
    冊、全民健康保險證明卡、財政部臺灣省北區國稅局98、99
    年度綜合所得稅各類所得資料清單、財政部臺灣省北區國稅
    局財產歸屬資料清單、薪資明細、新店中正郵局郵政存簿儲
    金簿存摺明細、加油站工讀生服務證明書、債務人之母財政
    部臺灣省北區國稅局98、99年度綜合所得稅各類所得資料清
    單、財政部臺灣省北區國稅局財產歸屬資料清單、身心障礙
    手冊、女傭薪資表等。此外，又查無債務人有消費者債務清
    理條例第6條第3項、第8條或第46條各款所定駁回更生聲請
    之事由存在，則債務人聲請更生，應屬有據，並依首開規定
    ，命司法事務官進行本件更生程序，爰裁定如主文。
中    華    民    國    100    年   11    月    25    日
              民事第一庭    法      官  莊訓城
上為正本係照原本作成
本件不得抗告
本裁定已於100年11月28日下午4時公告。
中    華    民    國    100    年   11    月    25    日
                            書  記  官  陳俐妙